Thiago Costa Martins

Desenvolvedor Java

Trabalhei como Designer Gráfico por 12 anos e há 2 anos a área de desenvolvimento. Eu comecei fazendo vários cursos de programação Java, e desde então desenvolvi aplicações server-side, APIs Rest, aplicações web. Pude implementar OAuth2 para a segurança, envio de imagens para S3 Amazon, gerar relatórios usando Jasper e uso de container para rodar a aplicação. Eu participei de workshops de node.js, react, react native da Rocketseat e construí um projeto web, mobile e back-end durante esse evento. Em 2019, fui para Vancouver, Canadá, fazer um intercambio e aprimorar meus conhecimentos no idioma inglês.

titisbackup@gmail.com

11 96340.8716

São Paulo, Brasil (

linkedin.com/in/thiagocms in

titis_cms (S)

github.com/titiscms (7)

Siconia diacomic

EXPERIÊNCIA

Desenvolvedor Java

MJV Technology & Innovation BRASIL

12/2020 - Present

Rio de Janeiro - Brasil

A MJV é uma consultoria global de inovação e tecnologia localizada em 7 países. Eles fornecem soluções end-to-end, desde a concepção até implementação da TI, por meio de Data Science and Analytics.

Realizações/Tarefas

- Tive a oportunidade de participar da reformulação de um sistema que consistia em buscar profissionais ou empresas parceiras para realizar consultas, atendimentos médicos, exames clínicos e laboratoriais e lá pude testar meus conhecimentos em programação Java.
- Junto com a equipe, implementei a integração entre os serviços REST usando Java 8 e Maven. Mapeamos books cobol (DB2 database). Otimização dos serviços Rest e correções nos código de status de cada serviço, além de aprimorar o tratamento de exceções.
- Também tive a chance de converter alguns módulos das páginas web em html para xhtml, usando componentes JSF. Javascript e JQuery foram usados para validação de campos nos formulários e para alterar alguns comportamentos nas páginas.
- Usamos SVN para controle de versão e uma espécie de Jenkins para o deploy contínuo da aplicação. Fiquei encarregado de atualizar a documentação de todas as APIs Rest que usamos no projeto.

Programador

Confluence Soluções em Informática

07/2019 - 11/2020

São Paulo - Brasi

A Confluence é uma consultoria que possui experiência em integração de complexos sistemas hospitalares em seu ERP, BI e sistemas financeiros usando o Plataforma Intersystems Ensemble.

Realizações/Tarefas

- Trabalhei como programador em uma fábrica de software onde desenvolvi serviços de integração no padrão soap, utilizando Linguagem ObjectScript da Intersystems e o Cache como banco de dados relacional.
- Obtive feedback positivo e fui convidado a trabalhar diretamente com a equipe de inovação do Hospital Albert Einstein e aí tive a oportunidade de participar do projeto Drivethru Covid19.
- Desenvolvi APIs Rest, integrações com sistemas legados, otimização de APIs existentes para se adaptarem ao fluxo do Drivethru Covid19.

EDUCAÇÃO

Tecnologia de Segurança da Informação

Universidade Nove de Julho (Uninove)

01/2015 - 07/2017

São Paulo - Brasil

Desenho Industrial

Universidade São Judas Tadeu (USJT)

01/2007 - 12/2010 São Paulo - Brasil

HABILIDADES



CURSOS EXTRAS

Especialista Spring Rest - Algaworks - 260h (2021)

Java e JSF 2 - III: Integração com CDI - Alura - 16h (2021)

Java e JSF 2 - II: Componentes ricos com Primefaces - Alura - 12h (2020)

Java e JSF I: Sua aplicação web com JSF2 - Alura - 20h (2020)

Java Servlet: Fundamentos da programação web Java - Alura - 10h (2020)

Java Servlet: Autenticação, autorização e o padrão MVC - Alura - 14h (2020)

Java e java.util: Coleções, Wrappers e Lambda expressions -Alura - 12h (2020)

Java e java.io: Streams, Reader e Writers - Alura - 12h (2020)

Java e JSTL: Tags para facilitar o desenvolvimento JSP - Alura - 6h (2020)

Bootstrap: criação de uma single-page responsiva - Alura - 12h (2020)

FullStack Angular Spring - Algaworks - 120h (2020)

Spring Framework Expert - Algaworks - 120h (2020)

Fundamentos Scrum - LinkedIn (2019)

Web Design Responsivo com HTML5, CSS3 e BEM - Algaworks - 36h (2019)

Java Programmer - Impacta - 100h (2018)

SQL Server Módulo 1 - Impacta - 40h (2018)

IDIOMAS

Português
Native or Bilingual Proficiency

Inglês

Professional Working Proficiency